【裁判字號】    89,交訴,21
【裁判日期】    890303
【裁判案由】    過失致死
【裁判全文】
臺灣宜蘭地方法院刑事判決                      八十九年度交訴字第二一號
    公訴人  臺灣宜蘭地方法院檢察署檢察官
    被      告  丙○○
右列被告因過失致死案件，經檢察官提起公訴（八十九年度偵字第一四七號），本院
判決如左︰
    主  文
丙○○因過失致人於死，處有期徒刑捌月。緩刑參年。
    事  實
一、丙○○於民國八十八年十一月十三日凌晨三時二十五分許，駕駛車號Ｕ七─０八
    五九號自用小客車，沿台九線（蘇花公路）由蘇澳往花蓮方向行駛，途經宜蘭縣
    南澳鄉（起訴書誤為蘇澳鎮○○○路與中正路設有閃光黃燈號誌之市區道路○○
    路口處時，原應注意行車速度應依標誌之規定，無標誌者在市區道路時速不得超
    過四十公里，及行經設有閃光黃燈及行人穿越道之交岔路口時，原應注意閃光黃
    燈表示警告，車輛應減速接近，注意安全，小心通過，及汽車行近行人穿越道前
    ，應減速慢行，遇有行人穿越時，無論有無交通警察指揮或號誌指示，均應暫停
    讓行人先行通過，且依當時情形又非不能注意，竟疏未注意，猶貿然以時速約四
    十五至五十公里之速度超速行駛，且未暫停讓行人先行通過，致撞及適由左向右
    從人行道穿越道路之行人盧宗祈，使盧宗祈因而倒地受有頭部外傷併顱骨破裂骨
    折之傷害，經送醫急救後，延至同日凌晨四時十五分許不治死亡。
二、案經丙○○成於肇事犯罪後未被有偵查犯罪職務之公務員發覺前向宜蘭縣警察局
    蘇澳分局南澳派出所報案自首，及由該分局報由台灣宜蘭地方法院檢察署檢察官
    相驗後偵查起訴。
    理  由
一、訊據被告丙○○對於右揭時地駕駛自小客車，因撞擊穿越道路之行人即被害人盧
    宗祈，致被害人盧宗祈受傷死亡之事實，坦承不諱，惟否認有超速行駛及係在行
    人穿越道上撞擊被害人盧宗祈之事實，辯稱：伊當時時速僅四十公里，且伊並非
    在行人穿越道上撞到被害人盧宗祈云云。惟查，右揭事實業據證人即被害人盧宗
    祈親屬乙○○及友人夏景清分別於偵查中指訴綦詳，核與證人即本件前往現場處
    理之宜蘭縣警察局蘇澳分局南澳派出所警員甲○○於本院審理中結證之情形相符
    ；且依警繪現場圖所示，被告之自小客車於肇事後其煞車痕長達十二．二公尺，
    參照交通部道路交通安全督導會所頒之一般公路公路汽車煞車距離、行車速度對
    照表，其時速顯在四十五至五十公里，被告辯稱其時速僅四十公里，並未超速云
    云，即無足採。另查依上開現場圖所示，現場被告自小客車之煞車痕起點處，係
    位於行人穿越道上，且被告之自小客車擋風玻璃破裂顯示行人即被害人被撞及後
    ，有彈上其車身再滾落地面之情形，從而被告撞擊被害人盧宗祈之地點應係在行
    人穿越道上，應堪認定，被告辯稱並非在行人穿越道上撞擊被害人云云，要無足
    取。此外並有道路交通事故調查報告表及現場照片附卷可稽。又被害人盧宗祈確
    因本件車禍死亡，亦經檢察官督同法醫師相驗明確，制有相驗屍體證明書、驗斷
    書及勘驗筆錄在卷足憑。
二、按行車速度應依標誌之規定，無標誌者，在市區道路時速不得超過四十公里；又
    閃光黃燈表示警告，車輛應減速接近，注意安全，小心通過，及汽車行近行人穿
    越道前，應減速慢行，遇有行人穿越時，無論有無交通警察指揮或號誌指示，均
    應暫停讓行人先行通過，道路交通安全規則第九十三條、第一百零三條及道路交
    通標誌標線號誌設置規則第二百十一條第一項第一款分別定有明文。本件被告駕
    駛自小客車行經右揭未設有限速標誌之市區道路路段，及行經設有閃光黃燈及行
    人穿越道之交岔路口時，自應注意上開規定，且依當時情形，天候、路況、視距
    良好，又無不能注意之情事，竟疏未注意，猶貿然以時速約四十五至五十公里之
    速度超速行駛，且未注意暫停讓行人先行通過，致撞及正由左向右穿越行人穿越
    道之行人即被害人盧宗祈，使被害人盧宗祈受傷死亡，其行為顯有過失，其過失
    之行為並與被害人盧宗祈之死亡具有相當因果關係。況本件車禍事故經送臺灣省
    基宜區車輛行車事故鑑定委員會鑑定結果，亦持相同之看法，有該委員會八十八
    年十二月二十日基宜鑑字第八八五八六號鑑定意見書乙紙在卷足參，益證被告之
    行為有過失。從而，事證明確，被告過失犯行應堪予認定。
三、被告駕駛自小客車，因過失致發生本件車禍，使被害人盧宗祈死亡，核其所為係
    犯刑法第二百七十六條第一項之過失致人於死罪。查被告係汽車駕駛人，於行經
    行人穿越道不依規定讓行人優先通過，因而致人死亡，依法應負刑事責任，應依
    道路交通管理處罰條例第八十六條第一項之規定加重其刑。查被告於犯罪後未被
    有偵查犯罪職務之公務員發覺前，即向宜蘭縣警察局蘇澳分局南澳派出所自首並
    表示願接受裁判，業據證人即前往處理本件車禍之警員甲○○於本院結證明確，
    應依自首之規定減輕其刑。爰審酌被告之品行、就本件車禍發生之過失程度，對
    被害人所生之危害，及肇事後已與被害人盧宗祈之家屬達成民事和解，賠償被害
    人家屬之民事損害（參見卷附宜蘭縣五結鄉調解委員會調解筆錄），與其犯罪後
    之態度等一切情狀，量處如主文所示之刑，以示懲儆。末查被告前雖曾受有期徒
    刑以上刑之宣告，執行完畢（七十九年二月一日），五年內未曾受有期徒刑以上
    刑之宣告，有被告之台灣高等法院被告全國前案紀錄表一紙存卷可稽，其此次因
    一時疏失致罹刑章，於犯罪後已對被害人家屬為民事賠償，經此偵審程序及科刑
    之判決，被告當知謹慎，信無再犯之虞，本院認其宣告刑以暫不執行為適當，爰
    併予宣告緩刑三年，以啟自新。
據上論斷，應依刑事訴訟法第二百九十九條第一項前段，道路交通管理處罰條例第八
十六條第一項，刑法第二百七十六條第一項、第六十二條前段、第七十四條第二款，
罰金罰鍰提高標準條例第一條前段，判決如主文。
中      華      民        國      八十九    年     三     月    十七    日
                                      臺灣宜蘭地方法院交通法庭
                                            法  官  黃  永  勝
右正本證明與原本無異。
如不服本判決，應於判決送達後十日內向本院提出上訴狀。（應附繕本）
                                            書記官  陳  旺  誠
中      華      民        國      八十九    年     三     月  二十一    日
刑法第二百七十六條第一項
因過失致人於死者，處二年以下有期徒刑、拘役或二千元以下罰金。


司法院資訊處製作；財團法人民間司法改革基金會備份。
